---
title: "Untitled"
author: Acer
date: 07/01/2020
output: rmarkdown::html_vignette
---
```{r}

rm(list = ls())
#Choisir l'emplacement des données
path = file.choose()
source(path)


library(KFAS)
ggplot(daily_data,  aes(x=Date, y=PT08.S4.NO2.)) + geom_line()

```
```{r}
#On stationnarise la série
ts_PT08.S4.NO2. = ts(daily_data$PT08.S4.NO2., start=1, frequency =1)
ts_stat_PT08.S4.NO2. = diff(ts_PT08.S4.NO2.)
daily_data$PT08.S4.NO2._stat <- c(0,diff(daily_data$PT08.S4.NO2.))
ggplot(data=daily_data, aes(x=Date, y=PT08.S4.NO2._stat)) + geom_line()


```


```{r}
#On teste la stationnarité en utilisant le test de Dicky-Fuller : H0 correspond à l'hypothèse de non stationnarité : présence d'une racine unitaire dans l'équation canonique de la série, ici la p-value est 0.01 donc on rejette H0 , la série est bien stationnaire
library(tseries)
test_stationnarity = adf.test(ts_stat_PT08.S4.NO2.)
print(test_stationnarity)
```
```

```{r}
ggplot(daily_data,  aes(x=Date, y=PT08.S1.CO.)) + geom_line()
```

```{r}
#On stationnarise la série
ts_PT08.S1.CO. = ts(daily_data$PT08.S1.CO., start=1, frequency =1)
ts_stat_PT08.S1.CO. = diff(ts_PT08.S1.CO.)
daily_data$PT08.S1.CO._stat <- c(0,diff(daily_data$PT08.S1.CO.))
ggplot(data=daily_data, aes(x=Date, y=PT08.S1.CO._stat)) + geom_line()
```


```{r}
#On teste la stationnarité en utilisant le test de Dicky-Fuller : H0 correspond à l'hypothèse de non stationnarité : présence d'une racine unitaire dans l'équation canonique de la série, ici la p-value est 0.01 donc on rejette H0 , la série est bien stationnaire
library(tseries)
test_stationnarity = adf.test(ts_stat_PT08.S1.CO.)
print(test_stationnarity)
```
```{r}
#On stationnarise la série
ts_PT08.S2.NMHC. = ts(daily_data$PT08.S2.NMHC., start=1, frequency =1)
ts_stat_PT08.S2.NMHC. = diff(ts_PT08.S2.NMHC.)
daily_data$PT08.S2.NMHC._stat <- c(0,diff(daily_data$PT08.S2.NMHC.))
ggplot(data=daily_data, aes(x=Date, y=PT08.S4.NO2._stat)) + geom_line()

```
```{r}
#On teste la stationnarité en utilisant le test de Dicky-Fuller : H0 correspond à l'hypothèse de non stationnarité : présence d'une racine unitaire dans l'équation canonique de la série, ici la p-value est 0.01 donc on rejette H0 , la série est bien stationnaire
library(tseries)
test_stationnarity = adf.test(ts_stat_PT08.S2.NMHC.)
print(test_stationnarity)
```
```{r}
#On stationnarise la série
ts_PT08.S5.O3. = ts(daily_data$PT08.S5.O3., start=1, frequency =1)
ts_stat_PT08.S5.O3. = diff(ts_PT08.S5.O3.)
daily_data$PT08.S5.O3._stat <- c(0,diff(daily_data$PT08.S5.O3.))
ggplot(data=daily_data, aes(x=Date, y=PT08.S5.O3._stat)) + geom_line()
```
```{r}
#On teste la stationnarité en utilisant le test de Dicky-Fuller : H0 correspond à l'hypothèse de non stationnarité : présence d'une racine unitaire dans l'équation canonique de la série, ici la p-value est 0.01 donc on rejette H0 , la série est bien stationnaire
library(tseries)
test_stationnarity = adf.test(ts_stat_PT08.S5.O3.)
print(test_stationnarity)
```
```{r}
#now that we have stationarized, we can create the model
ts_PTO8.S3.NOx. = ts(daily_data$PT08.S3.NOx., start=1, frequency = 1)
ts_stat_PTO8.S3.NOx. = diff(ts_PTO8.S3.NOx.)
n<-length(ts_stat_PTO8.S3.NOx.)
y<-ts(ts_stat_PTO8.S3.NOx. ,frequency = 4, start = c(1959,2))
ytraining<-ts(y[-((n-5):n)],frequency = 4, start = c(1959,2))

FIRST <- diff(daily_data$PT08.S5.O3.)
SECOND <- diff(daily_data$PT08.S1.CO.)
THIRD <- diff(daily_data$PT08.S2.NMHC.)


Y<-ts(cbind(ytraining,lag(ytraining,1),lag(ytraining,2),lag(ytraining,3),lag(ytraining,4),lag(ytraining,5),lag(ytraining,6),lag(ytraining,7),lag(ytraining,8),lag(ytraining,9),lag(ytraining,10)))
Y <- Y[-c(1:10),]
tail(Y)   # NA for the lagged versions at the end because we do not know the future!

```
```{r}
model <- SSModel(Y[-c(1:5,(n+1):(n+5)),] ~-1+ SSMregression(~ FIRST[-c((n-4):(n+1))]+
  SECOND[-c((n-4):(n+1))]+ THIRD[-c((n-4):(n+1))], Q=diag(NA,4),R=t(matrix(rep(diag(1,4),5),nrow=4))), H=diag(1,5))

# warnings because missing value in SUR but KF is robust (see below)

fit <- fitSSM(model, inits = c(0.1,0.1,0.1,0.1), method = "BFGS")

model <- fit$model
model$Q    # third coeffcient constant?
model$H    # reduced version of the QLIK
kal <- KFS(model,smoothing = "none",filtering=c("mean","state"))

```
