---
title: "Untitled"
author: Acer
date: 07/01/2020
output: rmarkdown::html_vignette
---
```{r}

rm(list = ls())
#Choisir l'emplacement des données
path = file.choose()
source(path)


library(KFAS)
ggplot(daily_data,  aes(x=Date, y=PT08.S4.NO2.)) + geom_line()

```
```{r}
#On stationnarise la série
ts_PT08.S4.NO2. = ts(daily_data$PT08.S4.NO2., start=1, frequency =1)
ts_stat_PT08.S4.NO2. = diff(ts_PT08.S4.NO2.)
daily_data$PT08.S4.NO2._stat <- c(0,diff(daily_data$PT08.S4.NO2.))
ggplot(data=daily_data, aes(x=Date, y=PT08.S4.NO2._stat)) + geom_line()


```

```{r}
#On teste la stationnarité en utilisant le test de Dicky-Fuller : H0 correspond à l'hypothèse de non stationnarité : présence d'une racine unitaire dans l'équation canonique de la série, ici la p-value est 0.01 donc on rejette H0 , la série est bien stationnaire
library(tseries)
test_stationnarity = adf.test(ts_stat_PT08.S4.NO2.)
print(test_stationnarity)
```
```

```{r}
ggplot(daily_data,  aes(x=Date, y=PT08.S1.CO.)) + geom_line()
```

```{r}
#On stationnarise la série
ts_PT08.S1.CO. = ts(daily_data$PT08.S1.CO., start=1, frequency =1)
ts_stat_PT08.S1.CO. = diff(ts_PT08.S1.CO.)
daily_data$PT08.S1.CO._stat <- c(0,diff(daily_data$PT08.S1.CO.))
ggplot(data=daily_data, aes(x=Date, y=PT08.S1.CO._stat)) + geom_line()
```


```{r}
#On teste la stationnarité en utilisant le test de Dicky-Fuller : H0 correspond à l'hypothèse de non stationnarité : présence d'une racine unitaire dans l'équation canonique de la série, ici la p-value est 0.01 donc on rejette H0 , la série est bien stationnaire
library(tseries)
test_stationnarity = adf.test(ts_stat_PT08.S1.CO.)
print(test_stationnarity)
```
